【裁判字號】    99,上訴,16
【裁判日期】    990106
【裁判案由】    毒品危害防制條例等
【裁判全文】
臺灣高等法院臺南分院刑事判決          99年度上訴字第16號
上  訴  人
即  被  告  甲○○
上列上訴人因違反毒品危害防制條例等案件，不服臺灣嘉義地方
法院98年度訴字第844號、98年度易字第616號中華民國98年11月
18日第一審判決（起訴案號：98年度偵字第5455、5832、6543、
6549、6591、7033、7064、7129、7226、7266、7276、7301、73
25、7367、7403、7430號、98年度毒偵字第1179號；追加起訴案
號：98年度偵字第7350、7712、7917號），提起上訴，本院判決
如下：
    主  文
上訴駁回。
    理  由
一、依刑事訴訟法第350條、第361條、第362條、第367條規定，
    不服地方法院之第一審判決而上訴者，須提出上訴書狀，並
    應敘明具體理由，為上訴必備之程式；其所提出之書狀未敘
    述上訴理由，或僅曾以言詞陳述上訴理由者，均應於上述期
    間屆滿後20日內補提理由書於第一審法院。第一審法院經形
    式審查，認逾期未補提上訴理由者，應定期間先命補正；逾
    期未補正者，為上訴不合法律上之程式，應以裁定駁回。倘
    已提出上訴理由，但所提非屬具體理由者，則由第二審法院
    以上訴不合法律上之程式，判決駁回。而所謂具體理由，必
    係依據卷內既有訴訟資料或提出新事證，指摘或表明第一審
    判決有何採證認事、用法或量刑等足以影響判決本旨之不當
    或違法，而構成應予撤銷之具體事由，始克當之（例如：依
    憑證據法則具體指出所採證據何以不具證據能力，或依憑卷
    證資料，明確指出所為證據證明力之判斷如何違背經驗、論
    理法則）；倘僅泛言原判決認定事實錯誤、違背法令、量刑
    失之過重或輕縱，而未依上揭意旨指出具體事由，或形式上
    雖已指出具體事由，然該事由縱使屬實，亦不足以認為原判
    決有何不當或違法者（例如：對不具有調查必要性之證據，
    法院未依聲請調查亦未說明理由，或援用證據不當，但除去
    該證據仍應為同一事實之認定），皆難謂係具體理由，俾與
    第二審上訴制度旨在請求第二審法院撤銷、變更第一審不當
    或違法之判決，以實現個案救濟之立法目的相契合，並節制
    濫行上訴（最高法院97年度台上字第892號判決參照）。
二、本件上訴意旨略以：原判決判處強制工作3年，實有過重之
    虞，緣被告在警詢以及庭訊審理中業已自白坦承犯行，應從
    輕量刑，且依比例原則，原審實未對被告做出有利之判決，
    請求撤銷改判云云。
三、按量刑之輕重，係屬事實審法院得依職權自由裁量之事項，
    苟以被告之責任為基礎，復已斟酌刑法第57條各款所列情狀
    而為刑之量定，復未逾越法定刑度，不容任意指為違法（最
    高法院96年台上字第7018號判決意旨參照）。經查：原審以
    上訴人即被告於準備程序中就被訴事實為有罪之陳述，經裁
    定由受命法官獨任進行簡式審判程序，並於理由欄中說明被
    告罪刑成立之理由，且記載據以認定之證據名稱，並審酌被
    告前有施用毒品等前科，係累犯，復又為本件如原判決附表
    二所示各罪，應分別依刑法第47條第1項規定加重其刑。又
    被告所犯如原判決附表二編號一０所示之罪，雖已著手竊取
    被害人之車輛，然未生移置所行竊物品之支配監督管領於其
    實力下之結果，為未遂犯，爰依法減輕其刑，並先加後減之
    。另查被告犯如原判決附表二編號一九、二二所示之竊盜罪
    ，於為警查獲後，即於有偵查權限之機關發覺前，主動向查
    獲警員鄭一信、徐孟輝、楊棟元自首表明其犯罪時間、地點
    ，及如原判決附表二編號二四所示之施用第一級毒品海洛因
    犯行之時間、地點，參以被告事後並未逃避偵審之事實，應
    認其上開附表二編號一九、二二及二四之犯行，均合於自首
    之要件，爰各依法減輕其刑，並先加後減之。復敘明審酌被
    告係高中肄業之智識程度，正值壯年，肢體健全，不思勞動
    獲取報酬，以徒手行竊等方式行竊及佯稱購買花生方式詐取
    財物之犯罪手段，竊得及詐得財物價值，犯罪後尚知坦承犯
    行，惟未賠償各告訴人、被害人，又前曾因施用毒品觸法，
    仍不知悛悔，又施用足以導致精神障礙、性格異常，甚至造
    成生命危險之毒品，戕害一己之身體健康，對社會治安可能
    之危害程度非微，惟其犯罪後尚能坦承犯行等情，在法定刑
    範圍內（2罪判處有期徒刑2月；6罪判處有期徒刑3月；8罪
    判處有期徒刑4月；3罪判處有期徒刑5月；4罪判處有期徒刑
    6月；1罪判處有期徒刑7月，共24罪，有期徒刑100月），定
    應執行刑為有期徒刑5年，自無違法可言。又說明被告甲○
    ○除於98年5月間至同年7月間犯本案如原判決附表二所示22
    次竊盜罪外，另於98年3月間至同年5月間犯4次竊盜罪及1次
    攜帶兇器竊盜罪，經原審法院另案以98年度訴字第656號判
    處罪刑，其於5個月期間內行竊多次，顯已有犯罪之習慣，
    單純之刑罰制裁已難達成矯治之目的，兼衡被告多次竊盜犯
    行之嚴重性、危險性，而對於被告未來從事正當行為，已無
    合理期待，為藉由保安處分之強制力，令其參與勞動，訓練
    其職業技能並養成勞動習慣，改正不良習性，使之將來能適
    應社會生活，乃認檢察官請求被告甲○○於刑之執行前令入
    勞動場所強制工作為有理由，依竊盜犯贓物犯保安處分條例
    第3條、第4條及第5條第1項前段之規定，諭知令被告於刑之
    執行前，應入勞動場所強制工作三年，以期能收矯治教化之
    效，經核亦屬適當。故被告前揭上訴理由顯未依據卷內既有
    訴訟資料或提出新事證，具體指摘或表明第一審判決有何認
    事採證不當或違法之事由，或明確指出所為證據證明力之判
    斷如何違背經驗、論理法則，僅就第一審判決已審酌之量刑
    事項，申論其個人主觀上對法院量刑之期盼，漫事指摘第一
    審判決量刑過重，請求減輕刑度，顯非具體理由。依首揭說
    明，上訴人即被告之上訴顯不合法律上之程式，爰依刑事訴
    訟法第367條前段之規定，駁回其上訴，並不經言詞辯論為
    之。
四、據上論斷，依刑事訴訟法第367條前段、第372條，判決如主
    文。
中    華    民    國    99    年    1     月    6     日
                  刑事第一庭  審判長法  官  茆臺雲
                                    法  官  蔡長林
                                    法  官  陳顯榮
以上正本證明與原本無異。
竊盜罪、詐欺罪部分不得上訴。
施用第一級毒品罪部分如不服本判決應於收受送達後10日內向本
院提出上訴書狀，其未敘述上訴理由者，並得於提起上訴後10日
內向本院補提理由書（均須按他造當事人之人數附繕本）「切勿
逕送上級法院」。
                                    書記官  劉岳文
中    華    民    國    99    年    1     月    7     日

司法院資訊處製作；財團法人民間司法改革基金會備份。
